臺灣澎湖地方法院刑事判決　　　　　　　　99年度訴字第43號
公　訴　人　臺灣澎湖地方法院檢察署檢察官
被　　　告　梁家豪
選任辯護人　許文贊律師
上列被告因毒品危害防制條例案件，經檢察官提起公訴（99年度
偵字第420號），本院判決如下：
    主    文
梁家豪販賣第三級毒品，處有期徒刑伍年貳月。未扣案之犯罪所
得新臺幣伍仟元沒收，如全部或一部不能沒收時，以其財產抵償
之。
    事    實
一、梁家豪自民國97年6月間起，在澎湖縣馬公市○○路101號6
    樓「辣妹KTV」擔任服務生，因而結識同在該處工作、綽號
    「小新」之許心潔、綽號「佳佳」之楊雅惠。其明知K他命
    屬於毒品危害防制條例第2條第2項第3款所規定之第三級毒
    品，未經許可，不得販賣、運輸、持有或吸食，於98年9月
    底或10月初某日凌晨3、4時許，基於販賣第三級毒品以營利
    之犯意，在楊雅惠所承租之澎湖縣馬公市中興飯店405號房
    內，將其先前所購入之愷他命，以每小包新台幣（下同）1
    千元之價格，販賣3小包予陳建鴻（當時為許心潔之男友）
    ，並以2千元之價格，將愷他命1包販賣予許心潔，合計得款
    5千元。
二、案經澎湖縣政府警察局移送臺灣澎湖地方法院檢察署檢察官
    偵查起訴。
    理    由
壹、證據能力部分：
一、按被告以外之人於偵查中向檢察官所為陳述，除顯有不可信
    之情況者外，得為證據，刑事訴訟法第159條之1第2項定有
    明文。又偵查中對被告以外之人所為之偵查筆錄，或被告以
    外之人向檢察官所提之書面陳述，性質上均屬傳聞證據。惟
    現階段刑事訴訟法規定檢察官代表國家偵查犯罪、實施公訴
    ，依法其有訊問被告、證人及鑑定人之權，證人、鑑定人且
    須具結，而實務運作時，檢察官偵查中向被告以外之人所取
    得之陳述，原則上均能遵守法律規定，不致違法取供，其可
    信度極高。職是，被告以外之人前於偵查中已具結而為證述
    ，除反對該項供述得具有證據能力之一方，已釋明「顯有不
    可信之情況」之理由外，不宜即遽指該證人於偵查中之陳述
    不具證據能力。證人許心潔、陳建鴻於偵查中之陳述，既經
    具結，且無證據證明顯有不可信之情況，依前開說明，應均
    具有證據能力。
二、次按法院或檢察官依刑事訴訟法第208條第1項規定，囑託法
    務部調查局或內政部警政署等機關為測謊檢查，受囑託機關
    就檢查結果，以該機關名義函覆原囑託之送鑑單位，該測謊
    檢查結果之書面報告，即係受囑託機關之鑑定報告，其報告
    形式上若符合測謊基本程式要件，包括：經受測人同意配
    合，並已告知得拒絕受測，以減輕受測者不必要壓力；測
    謊員須經良好之專業訓練與相當之經驗；測謊儀器品質良
    好且運作正常；受測人身心及意識狀態正常；測謊環境
    良好，無不當之外力干擾等要件，即賦予證據能力（最高法
    院95年度台上字第5684號判決意旨參照）。本件測謊鑑定係
    經被告及證人陳建鴻同意而施測，鑑定人員陳逸明具備測謊
    之專業知識技能，並以熟悉測試法、區域比對法施測，測試
    地點為刑事警察局鑑識科測謊組，測謊儀器運作正常，測謊
    環境無不當外力干擾等情，有測謊鑑定資料表、鑑定說明書
    、測謊圖譜量化表、測試具結書、鑑定人資歷表等資料附卷
    可稽（偵查卷第55-64頁），堪認本案測試之問題具專業性
    及可靠性，測謊儀器良好且運作正常，並無外界干擾，被告
    及證人陳建鴻受測時身心狀況良好，測謊報告書具備形式有
    效之要件，應認有證據能力。
貳、實體部分：
一、被告梁家豪矢口否認有販賣第三級毒品犯行，辯稱：伊未於
    上述期間出入中興飯店405號房，亦未販賣愷他命予許心潔
    、陳建鴻云云。經查：
（一）證人許心潔於偵查中陳稱：「（問：你何時向梁家豪購買
      愷他命？）約在98年10月底10月初某日凌晨3、4時」、「
      （購買地點？）在中興飯店405號房『佳佳』的房間內」
      、「（問：你以多少錢向梁家豪購買多少毒品？）我以2
      千元向梁家豪購買1包5克毒品」、「（問：你如何與梁家
      豪聯絡？）是佳佳打電話給梁家豪拿到飯店房間…」（偵
      查卷第10頁）；證人陳建鴻則於偵查及本院審理時陳稱：
      「（問：你何時向梁家豪購買愷他命？）約在98年9月底
      10 月初某日凌晨3、4時」、「（問：購買地點？）在中
      興飯店405號房佳佳的房間內」、「（問：你以多少錢向
      梁家豪購買多少毒品？）我以每包1千元向梁家豪購買3包
      毒品…」、「（問：許心潔當天買多少？）許心潔她買的
      那包比較大包…」等語（偵查卷第10頁、本院卷第45頁）
      ，互核相符，且證人許心潔與被告並無怨隙，無設詞誣指
      之必要，上開證言堪以採信。至於辯護意旨另以：證人陳
      建鴻積欠被告9千元債務，與被告有金錢糾紛，證詞不足
      採信云云，本院斟酌證人陳建鴻於警詢、偵查、法院審理
      時歷次供詞均大致相符，若非親身經歷之事，何以能多次
      反覆陳述，而情節並無扞格矛盾；另證人陳建鴻於本院審
      理時，雖被告在場，仍為一致之陳述，並無退卻或畏懼之
      表現，就被告積欠之9千元債務，亦表示不再追討（本院
      卷第49頁），可見證人陳建鴻所述情節真實。
（二）又被告及證人陳建鴻前均經接受檢察官囑託內政部警察署
      刑事警察局進行測謊，結果略以：受測人陳建鴻於測前會
      談在98年8-9月左右，梁家豪曾經在中興飯店楊雅惠的房
      間裡賣過愷他命給渠，經測試結果，無不實反應；受測人
      梁家豪於測前會談稱在98年8-9月左右，渠沒有在中興飯
      店楊雅惠的房間裡賣過愷他命給陳建鴻，經測試結果，呈
      不實反應等情（偵查卷第55-64頁），亦徵諸被告有前述
      販賣第三級毒品犯行。至於被告聲請傳訊楊雅惠作證部分
      ，因證人楊雅惠於偵查中已陳明：並未看到陳建鴻、許心
      潔向被告購買愷他命等情（偵查卷第40-41頁），故本院
      認無再予傳訊之必要，又證人楊雅惠雖稱並未親見上情，
      然案發地點既在證人楊雅惠所承租之房間，楊雅惠自有畏
      懼遭受刑事訴追，而為不實陳述之動機，故仍不得以此作
      為有利被告之認定，附此說明。
（三）另毒品之非法交易向為政府查禁森嚴且重罰不寬貸之行為
      ，為一般民眾普遍認知之事，倘非有利可圖，被告絕無平
      白甘冒被查緝重罰之高度風險，而販賣毒品之理，是其販
      入之價格當較其出售之價格為低，或販入毒品之價格較換
      取其他財物之價格為低，而有從中賺取價差牟利之意圖及
      事實，應屬合理認定。又販賣毒品係違法行為，非可公然
      為之，亦無公定價格，容易分裝並增減份量，而每次買賣
      之價量，可能隨時依雙方關係深淺、資力、需求量及對行
      情之認知、來源是否充裕、販賣者是否渴求資金、查緝是
      否嚴緊、購買者被查獲時供述購買對象之可能風險之評估
      等，因而異其標準，並機動調整，非可一概論之，是販賣
      毒品之利得，除被告坦承犯行或價量俱臻明確外，委難察
      得其交易實情，然販賣者從價差或量差中牟利之方式雖異
      ，惟其販賣行為在意圖營利則屬同一；從而，舉凡有償交
      易，除足以反證其確係另基於某種非圖利本意之關係外，
      通常尚難因無法查悉其販入價格，做為是否高價賣出或換
      取較高價財物之比較，諉以無營利之意思而阻卻販賣犯行
      之追訴。倘被告未因販賣上開毒品而從中牟利，當無冒險
      於凌晨時分外出至中興飯店405號房，為此等耗時費力之
      行為，堪認被告上揭所為，必有從中賺取買賣價差牟利之
      事實，足徵被告主觀上確有賺取價差以為營利之不法意圖
      。綜上所述，被告上開所辯，無非事後卸責之詞，不足採
      信。本案事證明確，被告犯行堪以認定。
二、核被告梁家豪所為，係犯毒品危害防制條例第4條第3項之販
    賣第三級毒品罪。又被告於同一時、地接續販賣愷他命予證
    人許心潔、陳建鴻，應依接續犯論以一罪。爰審酌被告正值
    壯年，竟不思以正當途徑取得金錢，明知第三級毒品愷他命
    嚴重戕害國人身心健康，卻為圖獲利而在澎湖地區販賣，及
    其犯後猶否認犯行，並無悔意等一切情狀，量處如主文所示
    之刑。又被告販賣第三級毒品所得財物共計5千元，雖未據
    扣案，然此係被告販賣第三級毒品所得之財物，應依毒品危
    害防制條例第19條第1項之規定，宣告沒收，如全部或一部
    不能沒收時，則以其財產抵償之。
據上論斷，應依刑事訴訟法第299條第1項前段，毒品危害防制條
例第4條第3項、第19條第1項，判決如主文。
本案經檢察官吳巡龍到庭執行職務。
中    華    民    國    100    年    5    月    10    日
                  刑事庭  審判長法  官  管安露
                                法  官  陳順輝
                                法  官  李宛玲
以上正本證明與原本無異。
如不服本判決應於收受判決後10日內向本院提出上訴書狀，並應
敘述具體理由；其未敘述上訴理由者，應於上訴期間屆滿後20日
內向本院補提理由書（均須按他造當事人之人數附繕本）「切勿
逕送上級法院」。
中    華    民    國    100    年    5    月    10    日
                                書記官  劉竹苞
附錄本件判決論罪科刑法條：
毒品危害防制條例第4條第3項
製造、運輸、販賣第三級毒品者，處5年以上有期徒刑，得併科
新臺幣7百萬元以下罰金。